【裁判字號】    89,易,934
【裁判日期】    891027
【裁判案由】    竊盜
【裁判全文】
臺灣臺北地方法院刑事判決                          八十九年度易字第九三四號
    公  訴  人  臺灣臺北地方法院檢察署檢察官
    被      告  甲○○
右列被告因竊盜案件，經檢察官提起公訴（八十九年度偵字第七四二五號），本院判
決如左：
    主  文
甲○○竊盜，處有期徒刑柒月。
    事  實
一、甲○○於民國（下同）八十九年四月一日上午六時許，途經台北市○○○路○段
    一四七號前，見丁○○在所有ＷＢ－三二二八號自小客車內熟睡且未關窗戶，竟
    意圖為自己不法之所有，下手竊取丁○○所有而置於車內之行動電話一支及皮夾
    一個（內有現金約新台幣【下同】二千元及身分證、職業小型車駕駛執照、重型
    機車駕駛執照、汽車行車執照、華南商業銀行金融卡、郵局提款卡各一），得手
    後將現金花用殆盡，並將上開行動電話內之ＳＩＭ卡丟棄，換裝自行申請之ＳＩ
    Ｍ卡使用，且隨身攜帶前開皮夾。嗣於同月九日上午五時二十分許，其與友人乙○○搭乘戊○○駕駛之Ｍ六－九八七號計程車（甲○○作右前座，乙○○坐右後
    座）行經台北市○○○路、吉林路口時，因紅燈違規右轉遭員警攔下取締，甲○○乃將前開行動電話一支（業經發還丁○○）及皮夾一個（除現金之外，其餘物
    品業經發還丁○○），分別藏置右前座遮陽板後方及座椅之下，惟仍為員警發覺
    查獲。
二、案經被害人丁○○訴由台北市政府警察局中山分局報請台灣台北地方法院檢察署
    檢察官偵查起訴。
    理  由
一、訊據被告甲○○矢口否認右開犯罪事實，辯稱：行動電話係伊自己所有，扣案皮
    夾係在右前座下方找到，並非伊所持有云云。惟查，被告上開犯罪情形，業據其
    於警詢時供承綦詳，於偵查中並仍坦承「有偷一支手機及一只皮包，我知錯，請
    給自新機會」等語，且與告訴人丁○○於警詢時之指訴，及證人乙○○於警詢時
    、證人戊○○於警詢及本院訊問時證述之情節核均相符，並有贓物認領保管收據
    一紙附卷可稽。參之被告雖於本院八十九年七月五日訊問時表示「（可否提出購
    買手機之證據？）下次帶來」等語，惟至本案辯論終結為止，卻迄未能提出相關
    憑證，所辯自僅係卸責之詞，無足可採。事證明確，被告犯行堪以認定。
二、核被告甲○○所為，係犯刑法第三百二十條第一項之竊盜罪。衡諸被告經起訴後
    無端翻易前供，飾詞狡辯，毫無悔悟之心，公訴人以被告於偵查中供承不諱，所
    求處有期徒刑四月之刑，核屬過輕，爰併審酌被告犯罪之動機、目的、手段、品
    行、所生危害等一切情狀，量處如主文所示之刑（即蒞庭檢察官所求處之有期徒
    刑七月），以資懲儆。
三、移送併辦（台灣板橋地方法院檢察署八十九年度偵字第一００六七號）意旨另以
    ：被告甲○○於八十九年五月十九日上午六時三十分許，在台北縣五股鄉○○路
    ○段三四七號前，趁被害人丙○○於車內休息之際，打開車門竊取被害人上衣口
    袋內之現金一萬元，因認被告另涉刑法第三百二十條第一項之竊盜罪嫌。訊之被
    告甲○○堅決否認此部份犯行，辯稱：當時伊騎機車經過，在附近小便，經過被
    害人車子旁邊，被害人突然下車說伊拿走他的一萬元，當時他有喝醉，在路邊與
    伊拉扯，幾分鐘後警察經過，搜索伊之身體，並未找到一萬元等語，核與被害人
    丙○○到庭所稱其僅發現被告碰觸其汽車，未見到被告進入車內，員警亦未於被
    告身上找到贓物，一萬元也可能是自己掉的等情大致相符；則被害人既未親眼目
    睹被告行竊，員警當場逮捕被告後，又未扣得被害人所指稱遭竊之現金一萬元，
    此部分自尚缺乏充分證據，而無法證明被告犯罪，應退由檢察官續行偵辦，附此
    敘明。
據上論斷，應依刑事訴訟法第二百九十九條第一項前段、刑法第三百二十條第一項，
罰金罰鍰提高標準條例第一條前段，判決如主文。
本案經檢察官邱舜韶到庭執行職務。
中    華    民    國      八十九      年        十    月      二十七    日
                                      臺灣臺北地方法院刑事第七庭
                                          法  官  楊  代  華
右正本證明與原本無異。
如不服本判決，應於判決送達後十日內，向本院提出上訴狀。
                                          書記官  許  博  為
中    華    民    國      八十九      年        十一  月          七    日
附錄本案論罪科刑法條全文：
刑法第三百二十條第一項
意圖為自己或第三人不法之所有，而竊取他人之動產者，為竊盜罪，處五年以下有期
徒刑、拘役或五百元以下罰金。
意圖為自己或第三人不法利益，而竊佔他人之不動產者，依前項之規定處斷。
前二項之未遂犯罰之。


司法院資訊處製作；財團法人民間司法改革基金會備份。
